臺灣高等法院交通事件裁定　　　　　　　　　　　　九十一年度交抗字第八九七號
　　抗　告　人
　　即受處分人　甲○○
右抗告人因違反道路交通管理處罰條例案件，不服臺灣士林地方法院中華民國九十一
年八月三十日裁定（九十一年度交聲字第八三九號），提起抗告，本院裁定如左：
    主  文
原裁定撤銷，發回臺灣士林地方法院。
    理  由
一、原裁定以：按汽車駕駛人，行經有燈光號誌管制之交岔路口闖紅燈者，處新臺幣
    （下同）一千八百元以上五千四百元以下罰鍰；汽車駕駛人，違反前開規定者，
    除依原條款處罰鍰外，並記違規點數三點，道路交通管理處罰條例第五十三條、
    第六十三條第一項第三款分別定有明文。異議意旨略以：伊雖有違規紅燈右轉之
    事實，但已於期限內繳納罰鍰，因認原處分不當云云。經查：異議人即受處分人
    甲○○駕駛車牌號碼ＤＵ—五四七三號小客車，於民國八十九年一月七日十九時
    四十五分許，在臺北市○○○路、大安路口，為警攔停舉發紅燈右轉違規之事實
    ，業據異議人自承在卷，並有臺北市政府警察局北市警交大字第ＡＡＵ０九一四
    八九號舉發違反道路交通管理事件通知單附卷可稽，其違規事實洵堪認定。異議
    人雖辯以：已於期限內繳納罰鍰云云，然並未舉證以實其說，且經本院查詢結果
    ，交通部公路總局臺中區監理所以九十一年八月十二日九一中監自字第九一三九
    一八四號函送違規報表，其中載明：經以身分證號碼Ｚ000000000號及
    車號ＤＵ—五四七三號查詢，均查無本件違規事件以「繳納罰鍰結案」之紀錄；
    再以車號ＤＵ—五四七三號查詢，亦無該車之「郵政劃撥資料」；另就「違規清
    檔歷史資料」查詢結果，無論以車號ＤＵ—五四七三號或違規單號ＡＡＵ０九一
    四八九號，均查無資料，是無證據證明異議人確已繳納罰鍰，從而原處分機關審
    酌異議人駕駛汽車，依道路交通管理處罰條例第五十三條及違反道路交通管理事
    件統一裁罰標準表規定，處罰鍰三千六百元，並依同條例第六十三條第一項第三
    款之規定記違規點數三點，核無不當。因而駁回其異議，固非無見。
二、抗告意旨略以：抗告人於八十九年元月七日晚於忠孝東路口紅燈右轉被開紅單罰
    金一千八百元，抗告人確實於繳款期限內繳清，但臺中監理站於九十一年二月八
    日發文告知抗告人罰款逾期未繳，時間落差將近兩年實不合一般常理。且抗告人
    所開車款原為香檳顏色，於八十八年（按：應為八十九年）十月十九日變更為白
    色，抗告人於該日變更時，因有二筆罰款未繳，於當日繳清後才能辦理改色，故
    若本件八十九年元月的罰款未繳，至十月份車子改色是過不了關的。另抗告人於
    九十一年二月接到台中監理站的追繳單，附記欄載明受處分人如不服裁決書二十
    日內提出異議，抗告人於二十一日僅以簽呈提出申訴，之後被告以須以法院訴狀
    方可，當以狀紙寄出時已過了期限，且已被吊銷駕照。如此處置未事前告知實令
    人難以接受云云，並提出交通違規罰鍰收據正本二紙及汽車各項異動登記書影本
    一紙為證。
三、經查，抗告人即受處分人固不否認駕駛車牌號碼ＤＵ—五四七三號小客車，於八
    十九年一月七日十九時四十五分許，在臺北市○○○路、大安路口，紅燈違規右
    轉之事實，然其迭於九十一年二月六日、同年月二十五日之二次申訴、於原審之
    聲明異議及本件抗告均辯稱已於期限內繳納罰鍰，雖抗告人未能提出依限繳納本
    件罰款之收據，然依抗告人所提出臺北市監理處監一四汽（機）車各項異動登記
    書影本所載，抗告人所有車號ＤＵ—五四七三號自小客車確係於八十九年十月十
    九日顏色變更為白色，且依抗告人所提出之八十九年十月十九日臺北市交通事件
    裁決所交通違規罰鍰收據二紙（罰單號碼：Ａ00000000號、ＡＸ000
    0000號），亦與交通部公路總局臺中區監理所以九十一年八月十二日九一中
    監自字第九一三九一八四號函送違規報表中所記載：以車號ＤＵ—五四七三號查
    詢，上開二張罰單確係於八十九年十月十九日由臺北裁決所代收（見原審卷第十
    二頁）相符，則若抗告人之本件罰單（罰單號碼：ＡＡＵ０九一四八九號）未於
    期限內繳納，何以於抗告人辦理上開變更顏色時，並未一併告知抗告人繳納，則
    抗告人所稱已於期限內繳納罰鍰等語，尚非無據，而有查明之必要，則原審法院
    未予詳查，遽以無證據證明抗告人確已繳納罰鍰，因認原處分機關之裁罰並無不
    當，裁定駁回抗告人之異議，自有未洽，抗告人抗告意旨，執此指摘原裁定不當
    ，為有理由，自應由本院予以撤銷，並發回原審法院，另為適當之處理。
四、據上論斷，應依道路交通案件處理辦法第二十六條、刑事訴訟法第四百十三條前
    段，裁定如主文。
中      華      民      國      九十一      年    十    月    三十一    日
                              臺灣高等法院交通法庭
                                  審判長法  官  葉  騰  瑞
                                        法  官  莊  明  彰
                                        法  官  黃  國  忠
右正本證明與原本無異。
不得再抗告。
                                        書記官  劉  貞  達
中      華      民      國      九十一      年    十    月    三十一    日
